【裁判字號】    97,消債更,1329
【裁判日期】    980604
【裁判案由】    聲請更生程序
【裁判全文】
臺灣高雄地方法院民事裁定          97年度消債更字第1329號
聲  請  人  甲○○
上列當事人因消費者債務清理條例事件聲請更生，本院裁定如下
：
  主  文
聲請人即債務人自中華民國九十八年六月四日下午四時起開始更
生程序。
命司法事務官進行本件更生程序。
  理  由
一、聲請人意旨略以：聲請人即債務人（以下簡稱聲請人）現積
    欠中國信託商業銀行股份有限公司（下稱中國信託銀行）等
    金融機構債權人共計新台幣（下同）153,863 元，於消費者
    債務清理條例施行後，請求最大債權銀行即中國信託銀行共
    同協商債務清償方案，惟遭以未能接受顯足以負擔之還款方
    案為由，而協商不成立。而聲請人名下並無資產，且自民國
    97 年6月起失業至今，每日生活所需均靠父母接濟，遑論清
    償債務，為此，爰依法聲請准予裁定更生等語。
二、按債務人不能清償債務或有不能清償之虞者，得依本條例所
    定更生程序，清理其債務；債務人無擔保或無優先權之債務
    總額未逾1,200 萬元者，於法院裁定開始清算程序或宣告破
    產前，得向法院聲請更生；債務人對於金融機構因消費借貸
    、自用住宅借款、信用卡或現金卡契約而負債務，在聲請更
    生或清算前，應提出債權人清冊，以書面向最大債權金融機
    構請求協商債務清償方案，並表明共同協商之意旨；法院開
    始更生程序之裁定，應載明其年、月、日、時，並即時發生
    效力；法院裁定開始更生或清算程序後，得命司法事務官進
    行更生或清算程序，必要時得選任律師、會計師或其他適當
    之自然人或法人一人為監督人或管理人，消費者債務清理條
    例第3 條、第42條第1 項、第151 條第1 項、第45條第1項
    、第16條第1 項分別定有明文。
三、經查：
(一)聲請人主張其於消費者債務清理條例施行後，請求最大債權
    銀行即中國信託銀行共同協商債務清償方案，惟遭以未能接
    受顯足以負擔之還款方案為由，而協商不成立等情，業據其
    提出有中國信託銀行出具之前置協商不成立通知書、債權人
    清冊、當事人綜合信用報告－債務清理條例前置協商專用債
    權人清冊在卷可稽（見本院卷第50頁、第9 頁），堪信為真
    。依前揭法條規定，聲請人既已依同條例第151 條規定行前
    置協商程序而不成立，本院即應審酌聲請人是否已陷於不能
    清償債務或有不能清償之虞。
(二)又聲請人主張其名下並無財產，自97年6 月失業至今等情，
    亦據其國稅局財產歸屬資料清單、存摺明細（見本院卷第13
    頁至第14頁）、離職證明書、資遣通報名冊（見本卷第35頁
    至第36頁）為證，並經本院調取聲請人之97年度稅務電子閘
    門財產所得調件明細表（見本院卷第94頁）核屬相符，是聲
    請人上開主張，堪認為真。
(三)另聲請人目前積欠中國信託銀行36,863元、富邦資產股份有
    限公司67,000元（受讓自台北富邦商業銀行股份有限公司）
    ，有當事人綜合信用報告－債務清理條例前置協商專用債權
    人清冊、台北富邦商業銀行股份有限公司陳報狀在卷可稽（
    見本院卷第9 頁、第45頁）可憑（聲請人另稱積欠中華商業
    銀行50,000元），而聲請人名下既無資產，又自97年6 月失
    業迄今，則其連維持基本生活必需即有困難，遑論能清償所
    積欠欠款之本息，則依聲請人目前情形，確有不能清償債務
    之虞之情事，應堪認定。
四、綜上所述，本件聲請人為一般消費者，並未從事營業活動，
    其有無法清償上開債務之情事，所負無擔保或無優先權之債
    務，並未逾1,200 萬元，於消費者債務清理條例施行後曾向
    最大債權金融機構申請協商而不成立，且未經法院裁定開始
    清算程序或宣告破產。此外，本件又查無消費者債務清理條
    例第6 條第3 項、第8 條或第46條各款所定駁回更生聲請之
    事由存在。從而，聲請人聲請更生，洵屬有據，應予准許，
    並依上開規定命司法事務官進行本件更生程序。
五、依消費者債務清理條例第11條第1 項、第45條第1 項、第16
    條第1 項，裁定如主文。
中    華    民    國    98    年    6     月    4    日
                   民事第六庭  法  官   楊國祥
以上證明與原本無異。
本裁定已於98年6月4日下午4時公告。
本件不得抗告。
中    華    民    國    98    年    6     月    4     日
                                書記官  王楨珍


司法院資訊處製作；財團法人民間司法改革基金會備份。
